臺灣板橋地方法院民事判決　　　　　　　 96年度婚字第979號
原　告　 丙○○
被　告　 乙○○
訴訟代理人 甲○○
上列當事人間請求離婚事件，本院於中華民國96年10月17日言詞
辯論終結，判決如下：
    主    文
准原告與被告離婚。
訴訟費用由被告負擔。
    事實及理由
一、原告主張：原告與大陸人民之被告於民國91年1 月15日在大
    陸結婚，婚後被告二度來臺灣與原告團聚，被告婚後首度來
    台與原告同居時僅與原告同住約半年就無故離家出走而返回
    大陸，被告婚後第二度來台僅與原告同住約三個月就離家出
    走而至台中地區打工，原告請求警方協助帶被告返家，惟被
    告返家後又離家出走並返回大陸，後來原告曾打電話至大陸
    找被告，但找不到被告，被告音訊全無。因被告拒絕與原告
    共同生活且兩造失去聯絡多年，為此原告認為兩造感情已喪
    失殆盡而無法共同生活，婚姻存有難以維持婚姻之重大事由
    ，爰依民法第1052條第2 項規定訴請離婚等語。並聲明：如
    主文所示。
二、被告答辯：被告離鄉背井，隻身嫁到台灣，婚後發覺兩造理
    念不合，感情日漸生疏，被告於懷孕一個月後返回大陸，於
    93年5 月15日在娘家生下兒子許屹濤，被告辛苦將兒子許屹
    濤扶養至今已四歲，兩造確實分居多年而感情生疏，徒有夫
    妻之名而無夫妻之實，被告同意離婚等語。並聲明：同意離
    婚。
三、兩造為夫妻之事實，業據原告提出戶籍謄本1 份為證，且有
    被告提出之兩造結婚證書影本1 份可證。原告主張被告離家
    出走並返回大陸致兩造分居近4 年之事實，為被告所承認，
    復經本院依職權向內政部入出國及移民署調閱被告之入出境
    資料，查明被告確實自92年11月9 日離開台灣後即未再入境
    ，此有被告之入出國日期證明書等資料在卷可稽。
四、按夫妻之一方為台灣地區人民，一方為大陸地區人民者，其
    結婚或離婚之效力，依台灣地區之法律，台灣地區與大陸地
    區人民關係條例第53條定有明文。本件離婚事件，自應適用
    台灣地區之法律。
五、按有民法第1052條第1 項以外之重大事由，難以維持婚姻者
    ，夫妻之一方得請求離婚，同條第2 項定有明文。核其立法
    意旨，係夫妻一方之事由，雖不備同條第一項所列各款之要
    件，祇須按其事由之情節，在客觀上確實難以維持婚姻生活
    者，亦在得請求裁判離婚之列。因現代婚姻係以男女雙方之
    感情為基礎，以雙方情投意合，相互溝通扶持，彼此容忍，
    共同經營婚姻生活為要件，故所謂難以維持婚姻之事由，須
    該事由足以妨害婚姻互敬互愛、互信互諒之基礎，且已達於
    任何人處於同一境況，均將無意維持婚姻之程度，自屬上開
    條款之重大事由。本件被告來台灣與原告團聚二次，期間相
    處不睦，被告於92年11月9 日返回大陸以後，拒絕與原告履
    行夫妻同居義務，兩造失去聯絡迄今已近4 年，顯見兩造均
    欠缺共同經營婚姻生活之意念，故原告主張兩造無法再共同
    生活，應堪採信。揆諸上開說明，兩造之婚姻既生破綻，基
    礎嚴重動搖，難期有共同之婚姻生活，應合乎有重大事由難
    以維持婚姻之要件，是原告據以訴請判決與被告離婚，為有
    理由，應予准許。
六、訴訟費用負擔之依據：民事訴訟法第78條。
中　　華　　民　　國　　96　　年　　10　　月　　17　　日
                                臺灣板橋地方法院家事法庭
                                    法    官  黃  惠  瑛
兩造均當庭捨棄上訴而確定，不得再上訴。
中　　華　　民　　國　　96　　年　　10　　月　　17　　日
                                    書 記 官  楊  振  宗
